# 财政主导的企业合并

提问人：清茶一杯 时间：2016-03-15 22:05:11
陈版好，财政主导下的企业合并，可以视做同一控制下合并吗

回答人：chenyiwei
看具体情况。由同一财政机关履行出资人职责且由同一个业务主管部门监管其业务的两个或多个企业之间的合并，有可能是同一控制下的合并。